【裁判字號】    97,訴,947
【裁判日期】    970530
【裁判案由】    毒品危害防制條例
【裁判全文】
臺灣板橋地方法院刑事判決               97年度訴字第947號
公  訴  人  臺灣板橋地方法院檢察署檢察官
被      告  甲○○
                    （現於臺灣台北看守所另案羈押中）
上列被告因毒品危害防制條例案件，經檢察官提起公訴（97年度
毒偵字第1169號），於本院準備程序進行中，被告就被訴之事實
為有罪陳述，經告知被告簡式審判程序之旨，並聽取當事人之意
見後，裁定進行簡式審判程序判決如下：
    主  文
甲○○施用第一級毒品，累犯，處有期徒刑玖月。扣案之海洛因
（驗餘淨重零點肆捌柒公克）沒收銷燬之；上揭毒品外包裝袋
肆只、注射針筒壹支均沒收。
    事  實
一、甲○○於民國92年間因施用毒品案件，經本院以92年度毒聲
    字第3182號裁定送觀察、勒戒後，認有繼續施用毒品之傾向
    ，本院復以92年度毒聲字第3462號裁定令入戒治處所施以強
    制戒治，於93年11月3 日強制戒治期滿執行完畢，並經臺灣
    板橋地方法院檢察署檢察官以93年度戒毒偵字第434 號為不
    起訴處分確定；又因竊盜案件，經本院95年易字第826 號判
    決有期徒刑9 月確定，再因施用毒品案件，經本院95年度訴
    字第2070號判決有期徒刑1 年確定，上揭兩罪經本院95年度
    聲字第3517號合併定應執行刑有期徒刑1 年7 月確定，嗣經
    本院以96年度聲減字第270 號減刑為應執行有期徒刑9 月又
    15日，而於96年7 月16日執行完畢。
二、詎甲○○猶不知悛悔，於前開強制戒治執行完畢釋放後及有
    期徒刑執行完畢後之5 年以內，再基於施用第一級毒品海洛
    因（下均稱海洛因）之犯意，於97年1 月22日14時許，在臺
    北縣蘆洲市不詳地點之北基加油站內，以將海洛因摻水放入
    針筒後注射之方式施用1 次，旋於當日15時50分許在臺北縣
    蘆洲市○○○路310 號前為警查獲，並扣得海洛因1 包（驗
    後0.4387公克）、注射針筒1 支，經警將對甲○○所採集之
    尿液送驗結果後，係呈鴉片類陽性反應，而查悉上情。
三、案經臺北市政府警察局中正第一分局報告台灣板橋地方法院
    檢察署檢察官偵查起訴。
    理  由
一、按除被告所犯為死刑、無期徒刑、最輕本刑為3 年以上有期
    徒刑之罪或高等法院管轄第一審案件者外，於第一次審判期
    日前之準備程序進行中，被告先就被訴事實為有罪之陳述時
    ，審判長得告知被告簡式審判程序之旨，並聽取當事人、代
    理人、辯護人及輔佐人之意見後，裁定進行簡式審判程序，
    刑事訴訟法第273 條之1 第1 項定有明文。經核本件被告所
    犯係死刑、無期徒刑、最輕本刑為3 年以上有期徒刑以外之
    罪，其於準備程序中就被訴事實為有罪之陳述，經法官告知
    簡式審判程序之旨，並聽取公訴人、被告之意見後，本院爰
    依首揭規定，合議裁定由受命法官獨任進行簡式審判程序，
    合先敘明。
二、上揭事實，業據被告甲○○於本院審理中坦承不諱，且被告
    為警查獲後所採集之尿液，經送臺灣尖端先進生技醫藥股份
    有限公司以EIA 酵素免疫分析法初步檢驗，再以GC/MS 氣相
    層析質譜儀法確認檢驗結果，呈現鴉片類（海洛因）陽性之
    反應等情，有該公司97年2 月1 日號濫用藥物檢驗報告、臺
    北市政府警察局偵辦毒品案件尿液檢體委驗單各1 份可稽（
    見偵查卷第43、44頁），復有如事實欄之扣案物可資為佐，
    堪信其自白與事實相符。又被告前於92年間，因施用毒品案
    件，經本院以92年度毒聲字第3182號裁定送觀察、勒戒後，
    認有繼續施用毒品之傾向，本院復以92年度毒聲字第3462號
    裁定令入戒治處所施以強制戒治，於93年11月3 日強制戒治
    期滿執行完畢，並經臺灣板橋地方法院檢察署檢察官以93年
    度戒毒偵字第434 號為不起訴處分確定乙節，有臺灣高等法
    院被告前案紀錄表1 份在卷可參，被告於上開強制戒治執行
    完畢釋放後，5 年內再犯本件施用毒品犯行，應依法論科。
三、核被告甲○○所為，係犯毒品危害防制條例第10條第1 項之
    施用第一級毒品罪。被告施用前後持有第一級毒品之犯行，
    為施用之高度行為所吸收，不另論罪。又被告有事實欄所載
    之執行紀錄，有臺灣高等法院被告前案紀錄表在卷可稽，其
    於有期徒刑執行完畢後之5 年以內，再故意犯本件有期徒刑
    以上之罪，為累犯，應依法加重其刑。爰審酌被告前已有多
    次施用毒品之犯行，顯無視於毒品對於自身健康之戕害及國
    家對於杜絕毒品犯罪之禁令，惟考量施用毒品者均具有相當
    程度之生理成癮性及心理依賴性，戒除不易，且犯罪心態與
    一般刑事犯罪之本質不同，非難性較低，暨衡以其施用毒品
    之動機、犯罪後坦承犯行之態度、自承曾至醫院接受服用美
    沙冬治療等一切情狀，量處如主文所示之刑，以資懲儆。
 四 末查，扣案白色粉塊1 袋，確含第一級毒品海洛因之事實，
    有交通部民用航空局航空醫務中心97年1 月31日航藥鑑字第
    09 70428號毒品鑑定書1 份存卷可考（附於偵查卷第46頁）
    ，是該扣案之海洛因（驗後淨重0.4387公克），係屬違禁物
    ，應依毒品危害防制條例第18條第1 項前段之規定，併予諭
    知沒收銷燬；至上揭海洛因外包裝袋1 只，係被告所有用來
    包裹海洛因，防其裸露、潮濕，便於攜帶，另注射針筒1 支
    則為被告所有供本件施用毒品所用之物，經被告供承在卷，
    均依刑法第38條第1 項第2 款規定宣告沒收。
據上論斷，應依刑事訴訟法第273 條之1 第1 項、第299 條第1
項前段，毒品危害防制條例第10條第1 項、第18條第1 項前段，
刑法第11條前段、第47條第1 項、第38條第1 項第2 款，判決如
主文。
本案經檢察官江祐丞到庭執行職務。
中    華    民    國    97    年    5     月    30    日
                  刑事第十一庭  法  官  邱景芬
以上正本證明與原本無異
如不服本判決應於送達後10日內向本院提出上訴狀
                                書記官  曾千庭
中    華    民    國    97    年    6     月    3     日
附錄本案論罪科刑法條全文：
毒品危害防制條例第10條
施用第一級毒品者，處 6 月以上 5 年以下有期徒刑。
施用第二級毒品者，處 3 年以下有期徒刑。


司法院資訊處製作；財團法人民間司法改革基金會備份。
